# 合伙企业投资其他公司股权在报表上的体现问题

提问人：Edwardzhu1994 时间：2019-11-15 06:30:13
请教陈版及各位大神
合伙企业所投资的标的在基金报表上应如何体现？
目前我所了解到的两种方式一种是以公允价值计变动计入当期损益的金融资产，另外就是长期股权投资，这里不确定是成本法还是权益法
如果被投企业盈利，如果是以金融资产的方式入账，公允价值如何变动？
就基金本身作为股东而言，一般来说是否实质参与公司经营？如委派董事及经营管理层或投资决策等？对股权投资的入账方式又如何影响？
还请各位解惑

回答人：chenyiwei
目前的合伙企业多数是以投资为目的设立，故多数是参考合并报表准则对“投资性主体” 的规定和长期股权投资准则对 “风险投资机构、共同基金以及类似主体” 的规定，作为以公允价值计量且其变动计入损益的金融资产。
对于无活跃市场的此类投资，期末需通过估值技术确定起公允价值。从逻辑上说，这是与投资性主体应满足的条件之一” 该公司按照公允价值对几乎所有投资的业绩进行考量和评价 “是吻合的。
但这种投资如果并不是单纯的财务性投资，还带有战略合作等目的，且对被投资企业具有控制、共同控制或重大影响的，则还是作为长期股权投资按成本法或权益法核算更恰当。

提问人：Edwardzhu1994 时间：2019-11-18 06:30:13
陈版，我们目前设立的合伙企业还是希望以明股实债思路做财务投资，部分基金的期限也是明确的，在这种情况下是否一定记为公允价值变动计入损益的金融资产，而非长期股权投资的权益法或成本法？另外我们如果投资基础设施类的企业，要做公允价值评估，您认为是收益法更为合理还是净资产法更为合理？

回答人：chenyiwei
1 、多数是，除非在少数情况下可通过SPPI 测试； 2 、收益法更合理。